臺灣高等法院臺中分院民事判決　　　　100年度上易字第438號
上　訴　人　楊德義
被　上訴人　李淑芬
上列當事人間請求請求繼續審判事件，上訴人對於民國100年9月
8日臺灣苗栗地方法院100年度續字第1號第一審判決提起上訴，
本院於100年12月20日言詞辯論終結，茲判決如下：
    主      文
上訴駁回。
第二審訴訟費用由上訴人負擔。
    事實及理由
一、本件事實、理由及關於兩造攻擊防禦方法之意見及法律上之
    意見均與第一審判決相同，茲引用第一審判決所載。
二、本件上訴人主張：伊因妨害家庭案件，經被上訴人提出告訴
    ，經臺灣苗栗地方法院檢察署檢察官以99年度偵字第241號
    聲請簡易判決處刑。於原審法院刑事庭審理時，被上訴人對
    伊及訴外人馬雙紅提起附帶民事訴訟請求損害賠償，嗣於民
    國99年3月22日成立和解（99年度簡附民字第17號），由伊
    給付被上訴人新臺幣（下同）100萬元，兩造之小孩由被上
    訴人載回南部讀書，被上訴人其餘請求拋棄，並當庭撤回對
    伊及馬雙紅妨害家庭之告訴。惟上開和解內容，係以被上訴
    人同意兩造離婚並辦妥離婚手續為前提條件。詎被上訴人步
    出法庭後，即拒絕辦理離婚。因和解筆錄漏未記載兩造同意
    離婚之條件，致和解內容與伊之意思完全不符，而有無效或
    得為撤銷之事由，乃依民事訴訟法第380條第2項規定，聲請
    繼續審判。
三、原審以和解有無效或得撤銷之原因者，當事人始得請求繼續
    審判。本件上訴人並未就其所主張之和解筆錄漏未記載兩造
    同意離婚之條件舉證證明，或本件和解之內容有何違反強制
    或禁止規定、或有何背於公序良俗之無效情形，因查無得撤
    銷之原因，顯不符民事訴訟法第380條第2項規定，認上訴人
    請求繼續審判，顯無理由，不應准許。乃不經言詞辯論，判
    決駁回上訴人之請求。
四、上訴意旨仍執陳詞謂：上訴人於和解當場就明確表示如果被
    上訴人同意兩造離婚並辦妥離婚手續，則上訴人可以同意讓
    小孩由被上訴人載至南部讀書，並願負擔小孩生活費、教育
    費、以及被上訴人之精神損害賠償，合計100萬元。故被上
    訴人同意離婚並辦妥離婚手續，係上訴人同意和解之前提條
    件。原判決以兩造和解之成立並未以被上訴人同意兩願離婚
    為條件，顯無上訴人所稱和解內容與其意思不符之情事，而
    駁回上訴人繼續審判之請求，難令人甘服。為此提起上訴，
    聲明求為廢棄原審判決，准予繼續審判云云，為無理由，其
    上訴應予駁回。
五、據上論結，本件上訴為無理由，依民事訴訟法第449條第1項
    、第454條、第78條，判決如主文。
中    華    民    國   100    年    12    月    28    日
                民事第五庭    審判長法  官  李寶堂
                                    法  官  王重吉
                                    法  官  古金男
以上正本係照原本作成。
不得上訴。
                                    書記官  瑞芳
中    華    民    國   100    年    12    月    28    日
                                                      Ｓ